# 关于借款利息及账务处理

提问人：cherishfei 时间：2018-01-04 15:28:52
请教各位大侠！A公司向银行借款 1 亿元用于流动资金贷款，然后A公司与其关联方B签订借款协议，约定将其中 6600 万借给B用于固定资产建设，利率按A与银行约定利率为准，贷款资金使用期限以A与银行贷款期限为准，利息从银行发放贷款之日开始计算，至最后一笔借款归还为止。利息计算从贷款发放之日起，按照 6600 万计算并支付给A。目前B实际使用借款为 4800 万，剩余 1200 万A尚未拨付给B。请问： 1 、此笔借款是否为委托贷款，B公司账上确认 4800 万借款是否正确？ 2 、B公司按照贷款发放日起按照 6600 万支付利息给A是否合理？站在A公司角度， 6600 万是给B公司用的，理应A公司负担全部利息？ 3 、A公司与银行约定借款用途为流动资金贷款，但实际借给B后用于固定资产建设，是否合规？谢谢

回答人：chenyiwei
1 、B公司按实际收到的款项金额确认借款，已承诺但尚未实际收到的金额不确认。 2 、该交易不公允，建议在会计处理中考虑权益性交易因素进行调整。 3 、存在挪用借款情况，需对照贷款合同条款考虑可能的财务后果及其在报表中是否已得到恰当反映和充分披露。